臺灣臺北地方法院交通件裁定　　　　　　　　　　九十一年度交聲字第一三一五號
　　異議人即
　　受處分人　甲○○　男　二十.
右列受處分人因違反道路交通管理處罰條例案件，對於台北市交通事件裁決所九十一
年八月二十六日所為之處分（原處分：北市裁三字第裁二二－ＡＢＸ四八六九二四號
），聲明異議，本院裁定如左：
    主  文
異議駁回。
    理  由
一、按汽車駕駛人於駕駛執照吊扣期間駕車者，處新臺幣六千元以上一萬二千元以下
    罰鍰，並當場禁止其駕駛、扣留其車輛牌照及吊銷其駕駛執照，道路交通管理處
    罰條例第二十一條第一項第七款、第四項分別定有明文。本件異議人即受處分人
    係對於台北市交通事件裁決所九十一年八月二十六日北市裁三字第裁二二－ＡＢ
    Ｘ四八六九二四號處分提起異議，並未對台北市交通事件裁決所九十一年八月二
    十六日北市裁三字第裁二二－ＡＩＪ六０一一四一號處分提起異議，業據異議人
    到庭陳述明確，合先敘明。
二、本件受處分人即異議人甲○○於其駕駛執照吊扣期間，駕駛其所有車號ＤＰ－九
    ○二二號自用小客車，於民國九十一年六月三十日十時三十二分許，在台北市○
    ○○路○段，在設有禁止臨時停車標線處所臨時停車，為台北市政府警察局信義
    分局交通隊警員李晨龍發現，以異議人即汽車駕駛人有違反道路交通管理處罰條
    例第五十五條規定之行為掣單舉發，嗣警員李晨龍查詢電腦後發現異議人駕駛執
    照於上開時間正處吊扣期間（吊扣日期自九十一年三月十九日起至九十二年六月
    十八日止），再掣單補舉發異議人於駕駛執照吊扣期間駕車，異議人於舉發通知
    單上所載應到案日期前，向原處分機關提出申訴，經原處分機關函請原舉發單位
    調查結果，認異議人有上開在設有禁止臨時停車標線處所臨時停車及駕駛執照吊
    扣期間駕車之違規行為，原處分機關乃依道路交通管理處罰條例第五十五條第一
    項第三款及第二十一條第一項第七款、第四項之規定分別裁處罰鍰新臺幣（下同
    ）四百元及罰鍰新台幣九千元並吊銷駕駛執照。
三、本件異議意旨略以：異議人固不否認其所有之上開自用小客車有於前揭時、地在
    設有禁止臨時停車標線處所臨時停車之事實，其並當庭表示對該部分處分並無意
    見，惟否認有於駕駛執照吊扣期間駕車，辯稱：當日係其將該車借與友人羅淳，
    係羅淳駕駛該車搭載伊一同出遊，其並非駕駛人云云，惟查，異議人於警員李晨
    龍舉發於前揭紅線處所臨時停車時，坐在駕駛座上兩、三分鐘都沒有離開，當時
    異議人並無出示駕照僅出示身分證，警員李晨龍核對身分證上照片確實與異議人
    本人相符等情，業據證人李晨龍到庭證述明確（見本院九十一年十一月十八日訊
    問筆錄），而異議人先供稱：警察到時，其與羅淳及其女朋友三人均在車中玩耍
    ，後又改稱：當時伊等人在車外面，警察開單時伊站在車子旁邊，因為在車外，
    伊是車主理應回到車內拿相關證明文件云云（見本院九十一年十一月二十八日訊
    問筆錄），其對警員開單時其與友人究竟身處車內或車外之供詞顯有前後矛盾之
    處，殊難遽憑採信其辯稱並非當時駕駛人一事，此外，於本件卷存證據資料內並
    無任何積極證據足以證明證人李晨龍有虛偽證述之情形，且無任何證據足以證明
    受處分人並非當時汽車駕駛人而使本院對違規之事實產生任何合理之懷疑，且交
    通警察掣單舉發違反道路交通管理處罰條例所列之違規事實，本質上為行政處分
    ，係公務員基於職務上之權力，依法就特定之具體事件所為之具公法上效果之單
    方面行政行為，基於公務員為公法上行為具有公信力之原則，該行政行為當可被
    推定為真正，其據以依法處分之事實認定亦為正確無誤。從而，本件異議人既未
    能提出證據以資證明其未駕駛該車，則其所述，礙難採信，異議人於駕駛執照吊
    扣期間確有在設有禁止臨時停車標線處所臨時停車，即屬於駕駛執照吊扣期間駕
    車之行為，原處分機關依右開道路交通管理處罰條例第二十一條第一項第七款、
    第四項之規定裁處罰鍰罰鍰九千元並吊銷駕駛執照，核無違誤，本件受處分人之
    異議為無理由，自應將其異議駁回。
四、據上論斷，應依道路交通案件處理辦法第十九條，裁定如主文。
中      華      民      國    九十一    年     十二     月    三十一    日
                          臺灣臺北地方法院交通法庭
                                          法  官  沈君玲
右正本證明與原本無異。
如不服本裁定，應於裁定送達後五日內向本院提出抗告狀。
                                          書記官  蔡梅蓮
中      華      民      國    九十二    年      一      月      二      日
